臺灣桃園地方法院刑事判決　　　　　　　 94年度訴字第131號
公　訴　人　臺灣桃園地方法院檢察署檢察官
被　　　告　甲○○
　　　　　　　　　　　2樓(
上列被告因毒品危害防制條例案件，經檢察官提起公訴（93年度
毒偵字第4183號），本院合議庭裁定改依簡式審判程序，茲判決
如下：
    主  文
甲○○連續施用第一級毒品，處有期徒刑柒月。扣案之含微量第
一級毒品海洛因之塑膠袋壹只，沒收銷燬之。
    事  實
一、甲○○曾因施用毒品案件，經本院以民國88年度毒聲字第30
    07號裁定送觀察、勒戒後，認有繼續施用毒品之傾向，經本
    院以88年度毒聲字第3475號裁定令入戒治處所施以強制戒治
    ，嗣經本院以88年度毒聲字第7017號裁定停止戒治，所餘戒
    治期間付保護管束，於89年6 月20日保護管束期滿，經臺灣
    桃園地方法院檢察署檢察官於89年7 月12日以89年度戒偵字
    第348 號為不起訴處分確定在案。詎甲○○仍無法戒除毒癮
    ，復基於施用第一級毒品海洛因之概括犯意，於93年9 月24
    日及同年9 月25日，在桃園縣境內某不詳營業用小客車上，
    以將海洛因摻在香菸內，再點燃香菸後吸食之方式，連續2
    次施用第一級毒品海洛因。嗣經警於同年9 月25日17時許，
    在桃園縣桃園市○○路147 號前查獲，並扣得甲○○所有、
    內有微量海洛因之塑膠袋1 只。
二、案經桃園縣政府警察局桃園分局移送臺灣桃園地方法院檢察
    署檢察官偵查起訴。
    理  由
一、按被告所犯為死刑、無期徒刑、最輕本刑為 3年以上有期徒
    刑之罪或高等法院管轄第一審案件者外，於準備程序進行中
    ，被告先就被訴事實為有罪之陳述時，審判長得告知被告簡
    式審判程序之旨，並聽取當事人、代理人、辯護人及輔佐人
    之意見後，裁定進行簡式審判程序，刑事訴訟法第273條之1
    第1 項定有明文。本件被告甲○○為有罪陳述，且所犯非死
    刑、無期徒刑、最輕本刑為3 年以上有期徒刑之罪或高等法
    院管轄第一審案件，經踐行上開程序後，由合議庭裁定由受
    命法官獨任改依簡式審判程序審理，合先敘明。
二、訊據被告甲○○於本院訊問時坦承上開施用第一級毒品海洛
    因之事實不諱，而被告為警查獲後，經警採集其尿液檢體送
    請昭信科技顧問股份有限公司（以下簡稱昭信公司）鑑驗，
    經以酵素免疫分析法初步檢驗，再以氣相層析質譜儀分析法
    確認檢驗結果，呈嗎啡、可待因陽性反應，有昭信公司濫用
    藥物陽性檢體檢驗報告1 份附卷可稽，復有內含微量海洛因
    之塑膠袋1 只扣案可資佐證，足見被告前開自白確與事實相
    符，堪以採信。被告曾因施用毒品案件，經本院以88年度毒
    聲字第3007號裁定送觀察、勒戒後，認有繼續施用毒品之傾
    向，經本院以88年度毒聲字第3475號裁定令入戒治處所施以
    強制戒治，嗣經本院以88年度毒聲字第7017號裁定停止戒治
    ，所餘戒治期間付保護管束，於89年6 月20日保護管束期滿
    ，經臺灣桃園地方法院檢察署檢察官於89年7 月12日以89年
    度戒偵字第348 號為不起訴處分確定在案等情，有不起訴處
    分書、臺灣高等法院被告全國前案紀錄表在卷可稽，足認被
    告係於前案強制戒治執行完畢後，5 年內再犯本件施用第一
    級毒品之罪，與毒品危害防制條例第23條第2 項規定相符，
    殆無疑問。本件事證明確，被告犯行堪以認定，應予依法論
    科。
三、核被告所為，係犯毒品危害防制條例第10條第1 項之施用第
    一級毒品罪。被告持有海洛因之低度行為，為其施用之高度
    行為所吸收，不另論罪。被告先後2 次施用第一級毒品海洛
    因之行為，時間緊接、方法相同，所犯構成要件相同之罪名
    ，顯係基於概括犯意反覆而為，應依連續犯之規定以1 罪論
    ，並依法加重其刑。公訴人雖僅就被告於93年9 月25日17時
    許向前回溯26小時內之某時施用海洛因1 次之犯行部分起訴
    ，被告其餘施用海洛因犯行，雖未據公訴人起訴，但因與已
    起訴部分有連續犯之裁判上1 罪關係，為起訴效力所及，依
    審判不可分之原則，本院自得併予審理。爰審酌被告經觀察
    、勒戒、強制戒治後仍再施用毒品，顯見戒毒意志不堅，及
    其犯罪戕害自身，尚無害及他人，且犯罪後坦承犯行，態度
    尚稱良好等一切情狀，量處如主文所示之刑，以資懲儆。扣
    案之塑膠袋1 只，內有微量白色粉末，被告供稱該只塑膠袋
    為其所有，內含之白色粉末為海洛因，係其施用後所剩餘之
    毒品，而被告施用後所採集之尿液檢體確呈嗎啡、可待因陽
    性反應，業如前述，顯見該微量白色粉末確為海洛因，係本
    案查獲之毒品，該微量海洛因與該只塑膠袋既無法析離，應
    一併依毒品危害防制條例第18條第1 項前段之規定宣告沒收
    銷燬之。至扣案之生理食鹽水空瓶1 只，被告否認為其所有
    用以施用海洛因所用之物，自無從宣告沒收，應由檢察官另
    行依法處理，附此敘明。
據上論斷，應依刑事訴訟法第299 條第1 項前段、第273 之1 第
1 項，毒品危害防制條例第10條第1 項、第18條第1 項前段，刑
法第11條前段、第56條，判決如主文。
本案經檢察官古慧珍到庭執行職務。
中　　華　　民　　國　　94　　年　　3 　　月　　31　　日
                  刑事第十庭    法　官　   蔡和憲
上正本證明與原本無異。
如不服本判決書，應於送達後10日內，向本院提出上訴狀。
                                書記官     常毓生
中　　華　　民　　國　　94　　年　　3 　　月　　31　　日
毒品危害防制條例第10條第1項：
施用第一級毒品者，處六月以上五年以下有期徒刑。
